【裁判字號】    98,易,1145
【裁判日期】    981224
【裁判案由】    竊盜
【裁判全文】
臺灣屏東地方法院刑事判決              98年度易字第1145號
公  訴  人  臺灣屏東地方法院檢察署檢察官
被      告  乙○○
            甲○○
上列被告因竊盜案件，經檢察官提起公訴（98年度偵字第7098號
），被告於準備程序期日就被訴事實為有罪之陳述，本院合議庭
裁定由受命法官獨任進行簡式審判程序，判決如下：
    主  文
乙○○共同攜帶兇器毀壞安全設備竊盜，累犯，處有期徒刑捌月
，扣案之油壓剪、香蕉刀各壹支均沒收。
甲○○共同攜帶兇器毀壞安全設備竊盜，累犯，處有期徒刑捌月
，扣案之油壓剪、香蕉刀各壹支均沒收。
    事  實
一、乙○○前因(一)犯竊盜案件，經本院以97年度簡字第337 號判
    決判處有期徒刑3 月確定；(二)犯施用毒品案件，經本院以96
    年度訴字第971 號判決判處有期徒刑1 年確定。上開2 部分
    並經本院以97年度聲字第1216號裁定定應執行刑為有期徒刑
    1 年2 月確定，嗣於民國98年4 月9 日縮短刑期假釋出監，
    迄98年5 月30日假釋期滿未經撤銷，其未執行之刑，以已執
    行論。
二、甲○○前因犯竊盜、贓物等案件，經本院以96年度易字第64
    6 號判決分別判處有期徒刑3 月、5 月、5 月及3 月確定，
    並經本院以97年度聲字第384 號裁定定應執行刑為有期徒刑
    1 年2 月確定，嗣於97年8 月10日執行完畢。
三、詎其2 人仍不知悔改，竟共同意圖為自己不法之所有，基於
    加重竊盜之犯意聯絡，於98年9 月25日晚上8 時許，由甲○
    ○騎乘車牌號碼為PDI-192 號之重型機車，並攜帶其所有客
    觀上足以傷害人之生命、身體而可供兇器使用之油壓剪及香
    蕉刀各1 支，乙○○亦騎乘車牌號碼為GP9-218 號之重型機
    車，一同至位在屏東縣長治鄉○○段906 地號之香蕉園，並
    由甲○○持上開油壓剪破壞香蕉園旁之鐵網圍籬後，2 人進
    入上開香蕉園內，以甲○○持上開香蕉刀割取香蕉，乙○○
    幫忙搬運之方式，接續竊取劉增財及劉善和所有之香蕉各1
    穹。得手後，2 人以上開機車各載運1 芎香蕉離去，並前往
    位於屏東縣長治鄉○○路166 號倉庫欲將上開香蕉變賣予魏
    張春金而遭拒絕，適警據報到場而查獲上情，並扣得香蕉2
    芎（已發還）、油壓剪及香蕉刀各1 支，始悉上情。
四、案經劉增財、劉善和訴由屏東縣政府警察局屏東分局報請臺
    灣屏東地方法院檢察署檢察官偵查起訴。
    理  由
一、按本件被告乙○○、甲○○2 人所犯為死刑、無期徒刑、最
    輕本刑3 年以上有期徒刑以外之罪，亦非屬高等法院管轄之
    第一審案件，其於準備程序進行中，先就被訴事實為有罪之
    陳述，經告知簡式審判程序之旨，並聽取檢察官、被告2 人
    之意見後，本院合議庭依刑事訴訟法第273 條之1 第1 項裁
    定進行簡式審判程序，是本案之證據調查，依同法第273 條
    之2 規定，不受同法第159 條第1 項、第161 條之2 、第16
    1 條之3 、第163 條之1 ，及第164 條至第170 條所規定證
    據能力認定及調查方式之限制，合先敘明。
二、上開事實，業據被告乙○○、甲○○2 人於本院審理中均坦
    承不諱，並與證人即告訴人劉增財、證人即告訴人劉善和、
    證人鄭順益與證人魏張春金於警詢中之證述（見警卷第11-1
    2 頁、第14-15 頁、第17-18 頁及第20-21 頁）均互核大致
    相符，復有油壓剪及香蕉刀各1 支扣案可稽。此外，另有偵
    查報告1 紙（見警卷第2 頁）、屏東縣警察局屏東分局搜索
    扣押筆錄2 份（見警卷第27-28 頁）、屏東縣警察局屏東分
    局扣押物品目錄表1 紙（見警卷第34頁）、贓物認領保管單
    2 紙（見警卷第36-37 頁）及照片18張（見警卷第38-46 頁
    ）存卷可稽，堪認被告2 人前揭任意性自白核與客觀真實相
    符，均可採信。故本件事證已臻明確，被告2 人犯行可以認
    定，自應依法論科。
三、按刑法第321 條第1 項第3 款之攜帶兇器竊盜罪，係以行為
    人攜帶兇器為其加重條件，此所謂兇器，其種類並無限制，
    凡客觀上足以對人之生命、身體、安全構成威脅，具有危險
    性之物品均屬之，且只需行竊時攜帶此具有危險性之兇器為
    已足，並不以攜帶之初有行兇意圖為必要（最高法院79年台
    上字第5253號判例意旨參照）。被告乙○○、甲○○2 人為
    本件竊盜犯行時，所使用之油壓剪及香蕉刀各1 支，均為金
    屬製品，質地堅硬之物，且既可用以剪斷鐵網圍籬及割取香
    蕉，足見具有相當之銳利程度，若持以行兇，客觀上均足致
    他人生命、身體發生危害，顯皆屬具有危險性之兇器無訛。
    次按刑法第321 條第1 項第2 款之規定將「門扇」、「牆垣
    」、「其他安全設備」並列，所謂「門扇」應專指門戶，即
    分隔住宅或建築物內外之出入口大門而言，所謂「牆垣」係
    指用土磚作成之性質者，所謂「其他安全設備」，指門扇、
    牆垣以外，依社會通常觀念足認為防盜之一切設備者（最高
    法院25年上字第4168號、45年台上字第210 號判例意旨參照
    ）。本件被告2 人行竊時所破壞香蕉園旁之鐵網圍籬，具有
    防閑作用，依社會通常之觀念自屬「安全設備」無誤。
四、核被告乙○○、甲○○2 人所為，均係犯刑法第321 條第1
    項第2 款、第3 款之攜帶兇器毀壞安全設備竊盜罪。其等上
    開犯行有犯意聯絡與行為分擔，而為共同正犯。本件偵查檢
    察官並未就被告2 人上開犯罪事實請求本院論以數罪，而公
    訴檢察官於本院準備程序中亦當庭表示被告2 人係於同一香
    蕉園內行竊，應以接續犯論以一罪（見本院準備程序第2 頁
    ）。按上訴人夜間侵入人家，將甲之衣物及晒在院內之某乙
    衣服一併竊去，其所竊取者，雖屬兩人之財物，但非上訴人
    所能知悉，應成立一個夜間侵入住宅竊盜之罪，不發生數罪
    問題（最高法院29年上字第1403號判例參照）；上訴人等於
    夜間潛入某甲家中，將某甲所有財物及其妻某乙所有之國民
    身分證一併竊去，其所竊取者雖屬兩人之財物，但係侵害一
    個監督權，不生一行為而觸犯數罪名問題（最高法院62年台
    上字第407 號判例參照）。而按所謂接續犯，係指數行為於
    同時同地或密切接近之時地實施，侵害同一之法益，各行為
    之獨立性極為薄弱，依一般社會健全觀念，在時間差距上，
    難以強行分開，在刑法評價上，以視為數個舉動之接續施行
    ，合為包括之一行為予以評價，較為合理，而為包括之一罪
    （最高法院86年台上字第3295號判例參照）。亦即以單一之
    犯意，單一行為之數個舉動，接續進行同一犯罪，在犯罪完
    成以前，其各個舉動均屬犯罪行為之一部，而接續地侵害同
    一人之同一法益，始得謂係接續犯；如係數個犯罪行為，時
    間上先後次序可分，惟所侵害者乃非同一人管領之個別數法
    益，則各行為間自均可獨立成罪，不得論以接續犯。故多次
    之竊行，除被竊之客體在客觀上可視為屬於同一監督權範圍
    外，須侵害同一之法益，且各行為之獨立性極為薄弱，依一
    般社會健全觀念，在時間差距上，難以強行分開，始評價成
    立接續犯。查證人劉增財、劉善和2 人之香蕉園均在屏東縣
    長治鄉○○段906 地號，劉增財之香蕉園設有鐵網圍籬，劉
    善和之香蕉園沒有圍籬等節，業經證人劉增財、劉善和2 人
    於警詢中證述明確，是就證人2 人之香蕉園，難認有何明顯
    區隔之標誌或設施，難以期待被告2 人就渠等所竊取之香蕉
    2 穹分屬不同人所有之事實有所認識。而被告2 人於本院準
    備程序中亦皆就渠2 人係破壞一個香蕉園的圍籬後，就竊取
    2 穹香蕉得手，並無再進入其他的香蕉園乙情供承明確（見
    本院準備程序第2 頁），堪認被告2 人係基於單一竊盜犯罪
    決意，持油壓剪破壞該地香蕉園之鐵網圍籬後，侵入香蕉園
    內，在時空密切接近之情況下以香蕉刀割取之方式，竊取客
    觀上可視為屬於同一監督權範圍之證人劉增財、劉善和2 人
    所有香蕉各1 穹，而屬接續犯，僅成立一竊盜罪，尚不得論
    以想像競合或數罪併罰。又被告2 人分別有如事實欄第一、
    二部分所示之論罪科刑執行情形，有臺灣高等法院被告前案
    紀錄表1 份在卷可查，渠等受有期徒刑執行完畢後，5 年以
    內再犯本件有期徒刑以上之罪，均屬累犯，皆應依刑法第47
    條第1 項規定加重其刑。
五、爰審酌被告2 人均有竊盜前科，素行均屬不佳，復未因經歷
    刑事司法程序而記取教訓，確實反省自身，再為本件竊盜犯
    行，實應責難；另被告2 人均正值青壯且四肢健全，非無謀
    生能力，竟起意竊取他人財物欲變賣花用，而不思以正當手
    段賺取所需，欠缺對他人財產權之尊重；又於本院審理中自
    承係欲購買毒品始為本件竊盜犯行，動機更屬可議；再渠等
    本件竊盜犯行，乃以破壞鐵網圍籬之方式所為，更增添告訴
    人事後修繕之勞費，犯罪結果之影響不低；惟念及被告2 人
    雖於偵查中矢口否認犯行，然終知悔悟，於本院審理中坦然
    面對司法，供承犯行不諱，犯後態度非劣，暨竊得之香蕉於
    案發後業由各告訴人予以領回等一切情狀，就渠等所犯分別
    量處如主文所示之刑，以示懲儆。又公訴檢察官雖於本院審
    理中就被告2 人本件犯行具體求刑有期徒刑柒月，惟本院認
    量處如主文所示之刑為當，公訴檢察官之求刑尚屬過輕，附
    此敘明。
六、按共同正犯因相互間利用他人之行為，以遂行其等犯意之實
    現，本於責任共同之原則，對於共犯自均應為沒收之諭知（
    最高法院91年度台上字第5583號、89年度台上字第6946號判
    決意旨參照）。查扣案油壓剪及香蕉刀各1 支，被告甲○○
    供述為其所有，而上開物品係供被告2 人本件竊盜犯行所用
    之物，爰依刑法第38條第1 項第2 款均宣告沒收。至於另扣
    得之蓋被1 件，被告2 人否認為渠等所有，且與渠等所為本
    件竊盜犯行無關（見本院審判筆錄第4-5 頁），自無庸為沒
    收之諭知。
七、末就檢察官起訴書所犯法條部分，雖認被告2 人所為係犯攜
    帶兇器毀越安全設備竊盜罪，然起訴書犯罪事實部分僅敘及
    被告2 人破壞鐵網圍籬後進入香蕉園，並未提及有何踰越之
    情事，而觀警卷所附之現場照片（見警卷第42頁），上開香
    蕉園之鐵網圍籬遭被告2 人破壞後已完全分離，而可令人隨
    意進入，是被告2 人應係破壞該鐵網圍籬後直接進入香蕉園
    ，並無何踰越該鐵網圍籬之情事，檢察官上開認定，實屬誤
    會，附此敘明。
據上論斷，應依刑事訴訟法第273 條之1 第1 項、第299 條第1
項前段，刑法第28條、第321 條第1 項第2 款、第3 款、第47條
第1 項、第38條第1 項第2 款，判決如主文。
本案經檢察官任亭到庭執行職務
中    華    民    國    98    年    12    月    24    日
                  刑事第五庭    法  官  程士傑
以上正本證明與原本無異。
如不服本判決應於收受判決後10日內向本院提出上訴書狀，並應
敘述具體理由；其未敘述上訴理由者，應於上訴期間屆滿後20日
內向本院補提理由書（均須按他造當事人之人數附繕本）「切勿
逕送上級法院」。
中    華    民    國    98    年    12    月    25    日
                                書記官  孫秀桃
附錄論罪科刑法條：
刑法第321 條第1 項第2 款、第3 款
犯竊盜罪而有左列情形之一者，處 6 月以上、 5 年以下有期徒
刑：
二、毀越門扇、牆垣或其他安全設備而犯之者。
三、攜帶兇器而犯之者。


司法院資訊處製作；財團法人民間司法改革基金會備份。
